【裁判字號】    97,簡上,811
【裁判日期】    971230
【裁判案由】    詐欺
【裁判全文】
臺灣板橋地方法院刑事判決             97年度簡上字第811號
上  訴  人
即  被  告  甲○○
上列上訴人因詐欺案件，不服本院九十七年度簡字第四六００號
中華民國九十七年五月三十日所為第一審簡易判決（聲請簡易判
決處刑案號：九十七年度偵字第一一八八一號），提起上訴，本
院管轄第二審之合議庭判決如下︰
    主  文
上訴駁回。
    事實及理由
一、本件經本院審理結果，認原審以被告甲○○犯刑法第三十條
    第一項前段、第三百三十九條第一項之幫助詐欺取財罪，判
    處有期徒刑三月，如易科罰金，以新臺幣一千元折算一日，
    經核其認事用法及量刑均無不當，應予維持，並引用第一審
    刑事簡易判決書記載之事實、證據及理由（如附件）。
二、上訴人即被告甲○○上訴意旨略以：伊會提供帳戶係因對方
    稱要做期貨使用，於減稅後並可分紅，伊不知道對方會拿伊
    之帳戶去犯罪，且伊業與被害人達成和解，懇請鈞院審酌此
    情予以從輕量刑云云。然查，按諸常理，金融存摺事關個人
    財產權益之保障，其專有性甚高，除非本人或與本人有親密
    關係者，難認有何理由可自由流通使用該存摺，且一般人均
    有妥為保管及防止他人任意使用之認識，縱特殊情況偶須交
    付他人使用，亦必深入瞭解他人用途暨其合理性，始予提供
    ；參以被告在偵查中供稱：伊於二十三歲左右開始做第一份
    工作，本案發生前，曾開過計程車，也曾在高鐵工作過等語
    。則依其智識程度及工作經驗，對於向其收取帳戶之人不自
    己開立帳戶卻收取他人金融機構帳戶之舉，豈能無疑？況自
    政府開放金融業申請設立以來，金融機構大量增加，使一般
    人申請存款帳戶極為容易、便利，除非充作犯罪使用，否則
    實無向他人購買或蒐集金融機構帳戶之必要，亦無將存款存
    放於他人帳戶或利用他人帳戶從事期貨操作之理。再者，金
    融帳戶之存摺、金融卡及密碼等物如落入不明人士手中，而
    未加以闡明正常用途，極易被利用為與財產有關之犯罪工具
    ，此乃吾人依一般生活認知所易於體察之常識，而有犯罪意
    圖者，非有正當理由，竟徵求他人提供帳戶，客觀上可預見
    其目的，多係欲藉該帳戶取得不法犯罪所得，隱匿帳戶內資
    金之實際取得人之身分，以逃避追查，據此，被告將其所有
    之板橋八甲郵局帳戶提供予他人使用，對該蒐集帳戶之人將
    可能以該帳戶供作詐欺取財之非法用途一節，應有所預見，
    竟不違背其本意，仍提供其所有之板橋八甲郵局帳戶予他人
    使用，是被告具有幫助犯罪之不確定故意甚明。又被告與被
    害人乙○○固於九十七年九月八日在本院經調解成立，酌定
    調解條款為被告願給付被害人四萬元，並當庭交付現金新臺
    幣（下同）一萬元於被害人點收無誤，餘款三萬元應自九十
    七年十月十日起至九十七年十二月十日止，按月於十日給付
    一萬元至清償完畢止，如有一期不按時履行，視為全部到期
    ，有本院九十七年度附民移調字第一一四號調解筆錄一份在
    卷可參，惟於調解成立後，迄至本案九十七年十二月十六日
    審判期日，被告完全未依調解筆錄內容給付被害人餘款三萬
    元，有被害人陳報狀一紙在卷可稽，是尚難以被告業與被害
    人達成和解，即認其已填補被害人所受損害，而認犯後態度
    良好。從而，原審認被告罪證明確，適用刑法第三十條第一
    項前段、第二項、第三百三十九條第一項、第四十一條第一
    項前段，刑法施行法第一條之一規定，並審酌被告明知現今
    社會詐騙集團猖獗，猶提供金融帳戶供年籍不詳之成年人使
    用，影響社會正常交易安全，促使犯罪追查趨於困難，間接
    助長詐騙犯罪，復衡以其犯罪動機、目的、手段、智識程度
    、造成被害人財產法益與社會整體金融體系之侵害程度及犯
    後之態度等一切情狀，就被告所犯幫助詐欺取財罪量處有期
    徒刑三月，併諭知如易科罰金之折算標準，經核認事用法，
    均無不合，量刑亦屬適當。從而，被告上訴為無理由，應予
    駁回。
據上論斷，應依刑事訴訟法第四百五十五條之一第一項、第三項
、第三百六十八條、第三百七十三條，判決如主文。
本案經檢察官顏妃琇到庭執行職務。
中    華    民    國    97    年    12    月    30    日
                 刑事第七庭  審判長法  官  潘翠雪
                                   法  官  楊明佳
                                   法  官  王士珮
以上正本證明與原本無異。
本件不得上訴。
                                   書記官  郭晉良
中    華    民    國    97    年    12    月    30    日


司法院資訊處製作；財團法人民間司法改革基金會備份。
